en: Food, Beverages & Tobacco > Beverages > Buttermilk: Ayran & Doogh; Laban; Lassi & Chaas
sl-SI: Hrana, pijača in tobak > Pijače > Pinjenec: Ajran in Doogh; Laban; Lassi in chai
bg-BG: Храна, напитки и тютюневи изделия > Напитки > Мътеница: Айрян и дуг; Лабан; Ласи и чаас
cs: Jídlo, pití a tabák > Nápoje > Podmáslí: Ajran a doogh; Laban; Lassi a chaas
pl: Żywność, napoje i tytoń > Napoje > Maślanki: Ayran i doogh; Laban; Lassi i chaas
da: Fødevarer, drikkevarer og tobak > Drikkevarer > Kærnemælk: Ayran og doogh; Laban; Lassi og chaas
ro-RO: Alimente, băuturi și tutun > Băuturi > Lapte bătut: Ayran și doogh; Laban; Lassi și chaas
tr: Yiyecek, İçecekler ve Tütün Mamülleri > Alkollü ve Alkolsüz İçecekler > Yayık Ayranı: Ayran ve doogh; Laban; Lassi ve chaas
th: อาหาร เครื่องดื่ม และยาสูบ > เครื่องดื่ม > นมเปรี้ยว: ไอรานและดูก; ลาบัน; ลาสซีและชาส
sv: Mat, dryck och tobak > Drycker > Kärnmjölk: Ayran och doogh; Laban; Lassi och chaas
nb: Mat, drikkevarer og tobakk > Drikkevarer > Kjernemelk: Ayran og doogh; Laban; Lassi og chaas
sk-SK: Potraviny, nápoje a tabakové výrobky > Nápoje > Cmar: Ayran a Doogh; Lában; Lassi a chaas
it: Cibo, bevande e tabacco > Bevande > Latticello: Ayran e doogh; Laban; Lassi e chaas
de: Nahrungsmittel, Getränke & Tabak > Getränke > Buttermilch: Ayran & Doogh; Laban; Lassi & Chaas
ja: 食品・飲料 > 飲料 > バターミルク: アイラン＆ドゥーグ; ラバン; ラッシー＆チャス
fi: Ruoka, juoma ja tupakkatuotteet > Juomat > Piimä: Ayran ja doogh; Laban; Lassi ja chaas
pt-PT: Comida, bebidas e tabaco > Bebidas > Leitelho: Ayran e doogh; Laban; Lassi e chaas
es: Alimentación, bebida y tabaco > Bebidas > Suero de mantequilla: Ayran y doogh; Laban; Lassi y chaas
el: Τρόφιμα, ποτά & προϊόντα καπνού > Ποτά > Ξινόγαλα: Αϊράνι και Doogh; Λαμπάν (Laban); Lassi και Chaas
zh-CN: 饮食/烟酒 > 饮料/饮品 > 脱脂乳: 爱兰与杜格; 拉班; 拉西与恰斯
ko: 식품/음료/담배 > 음료 > 버터밀크: 아이란 및 두그; 라반; 라씨 및 차스
fr: Alimentation, boissons et tabac > Boissons > Babeurre: Ayran et doogh; Laban; Lassi et chaas
zh-TW: 食物、飲料和菸草 > 飲料 > 酪乳: 愛蘭與杜格酸奶; 拉班優格飲; 拉西與印度酪乳
ru: Продукты, напитки и табачные изделия > Напитки > Пахта: Айран и дуг; Лабан; Ласси и чаас
hr-HR: Hrana, piće i duhan > Pića > Mlaćenica: Ayran i Doogh; Laban; Lassi i Chaas
nl: Eten, drinken en tabak > Drinken > Karnemelk: Ayran en doogh; Laban; Lassi en chaas
vi: Thực phẩm, đồ uống và thuốc lá > Đồ uống > Sữa lên men: Ayran và doogh; Laban; Lassi và chaas
lt-LT: Maistas, gėrimai ir tabakas > Gėrimai > Pasukos: Airanas ir doogas; Labanas; Lassi ir chaas
hu: Élelmiszerek, italok és dohányáru > Italok > Író: Ayran és doogh; Laban; Lassi és chaas
pt-BR: Alimentos, bebidas e tabaco > Bebidas > Leite de manteiga: Ayran e doogh; Laban; Lassi e chaas